【裁判字號】    98,訴,6
【裁判日期】    980624
【裁判案由】    違反藥事法
【裁判全文】
福建金門地方法院刑事判決                 98年度訴字第6號
公  訴  人  福建金門地方法院檢察署檢察官
被      告  甲○○
上列被告因違反藥事法案件，經檢察官提起公訴（97年度偵字第
541號），本院判決如下：
    主  文
甲○○明知為禁藥而販賣，處有期徒刑肆月。扣案之禁藥複方醋
酸地塞米松乳膏拾條、桂林西瓜霜拾盒、三體牛鞭勃動力膠囊
及牛寶膠囊各拾伍盒均沒收。
    事  實
一甲○○明知未經行政院衛生署核准而擅自輸入之大陸藥品，係
  屬禁藥，不得販售，竟基於販賣之犯意，於民國97年11月14日
  上午9時許，在金門縣金城鎮東門菜市場，向姓名、年籍不詳
  之成年女子，以新臺幣（下同）250元之代價販入含有中藥成
  分「Camphor」、「Menthol」之複方醋酸地塞米松乳膏10條、
  以390元之代價販入含中藥成分「黃連」之桂林西瓜霜13盒、
  以450元之代價販入含西藥成分「Sildenafil」之三體牛鞭勃
  動力膠囊15小盒、以6百元之代價販入含西藥成分「Sildenafi
  l」之牛寶膠囊15盒後，嗣將上開物品陳列於金門縣金寧鄉榜
  林下后垵7之2號金麒麟餐廳前廣場所營攤位，伺機出售予不特
  定人。而於同日上午11時40分許，在上址，為警當場查獲，並
  扣得複方醋酸地塞米松乳膏10條、桂林西瓜霜13盒、三體牛鞭
  勃動力膠囊及牛寶膠囊各15盒。
二案經金門縣警察局移送福建金門地方法院檢察署檢察官偵查後
  提起公訴。
    理  由
一訊據被告甲○○矢口否認有何販賣禁藥之犯行，辯稱係伊於金
  帝飯店門口擺攤販賣鞋子時，一位不知名臺灣旅客拜託伊幫忙
  代買牛鞭、牛寶、九九藥膏各1盒，西瓜霜3盒，伊在菜市場向
  某不知名婦人購買上開藥品後至金麒麟餐廳欲交付藥品與該臺
  灣旅客，該臺灣旅客卻未出現，伊便將上開藥品倒於地上云云
  。經查：
(一)被告於上述時地，將扣押之藥品，陳列於其攤位上，嗣經警會
  同衛生主管機關查扣。而扣押之大陸藥品，係未經核准擅自輸
  入之禁藥，不得販賣等情，為其於警訊、偵查及審理中所自承
  ，並有搜索扣押筆錄、扣押物品目錄表、扣押物品清單、金門
  縣警察局刑事警察隊臨檢紀錄表各1份、金門縣衛生局藥物化
  妝品檢查現場紀錄表4份、現場照片6張、扣押藥品產品包裝暨
  說明書4份，及扣押如事實欄所載的藥品等資為佐證。且扣押
  之藥品，係大陸藥品，含有如事實欄所列之西藥或中藥成分，
  係未經核准擅自輸入之禁藥，亦有行政院衛生署98年1月12日
  署授藥字第0980000088號函、95年7月17日署授藥字第0950002
  163號函、96年7月30日衛署藥字第0960326125號函、行政院衛
  生署藥物食品檢驗局98年2月23日藥檢參字第0980001673號函
  各1件、中國大百科智慧藏查詢資料2份等可佐。
(二)從查緝時所拍攝之照片，顯示本件查獲時，被告係在金麒麟餐
  廳前擺設攤位，供來往遊客選購，地面攤位販售之物品排列整
  齊，扣押之大陸藥品，亦排列其中，且分散排列，並非存放在
  同一置物箱內，得以明顯看出扣押藥品，與其他品項，一起陳
  列販售，所辯代客購買，係事後卸責之詞，不足採信。其販賣
  扣押藥品之犯行，足以認定。
(三)又被告於92年間，亦因販賣未經許可擅自輸入之大陸藥品，被
  本院判處罪刑確定，亦有本院92年度城簡字第93號刑事簡易判
  決書1件為證。且被告亦自承係向金門縣金城鎮東門菜市場某
  女子購得前述來源不明之大陸藥品。是以被告對於大陸藥品，
  為未經許可擅自輸入之禁藥，應知之甚明。其明知為禁藥而販
  賣之犯行，堪以認定。
二按藥事法第83條第1項之明知為禁藥而販賣罪，並不以販入之
  後，復行賣出為構成要件，祇須以營利為目的，將禁藥購入或
  賣出，有一於此，其犯罪即屬完成，最高法院71年台上字第
  1461 號判決意旨參照。核被告所為，係犯藥事法第83條第1項
  明知為禁藥而販賣罪。爰審酌未經我國衛生主管機關核准而擅
  自輸入之禁藥，若在市面上銷售，不但妨礙衛生主管機關對於
  藥物之管理，亦且危害消費大眾之健康。被告前亦因相同罪名
  被判處罪刑確定，甫緩刑期滿未久，應知之甚稔，竟貪圖利益
  ，置民眾健康於不顧，原應從重處罰。然參酌被告僅受國中教
  育，知識程度不高，需撫養五名兒女，就讀大學三名、高職一
  名、小學一名。以其夫工作月入約4萬餘元，實無法支付兒女
  之龐大學費及生活費，而必須仰賴被告設攤營生，幫忙家計，
  為此鋌而走險，情屬可憫。雖然被告犯後否認犯罪，但所販賣
  之藥品數量不多，對社會之危害尚非重大等一切情形，從輕量
  處如主文所示之刑。扣案之複方醋酸地塞米松乳膏10條、桂林
  西瓜霜13盒、三體牛鞭勃動力膠囊、牛寶膠囊各15盒，依前所
  述，均係禁藥，且業據被告供稱係其所有，而供本件犯罪所用
  之物，爰依刑法第38條第1項第2款之規定宣告沒收。
據上論結，應依刑事訴訟法第299條第1項前段、藥事法第83條第
1項、刑法第11條、第38條第1項第2款，判決如主文。
本案經檢察官席時英到庭執行職務
中    華    民    國    98    年    6     月    24    日
                  刑事庭  審判長法  官  康樹正
                                法  官  鄭銘仁
                                法  官  許嘉容
以上正本證明與原本無異。
如不服本判決，應於送達後10日內向本院提出上訴書狀，並應敘
述具體理由。如未敘述上訴理由者，應於上訴期間屆滿後20日內
向本院補提理由書狀（均須按他造當事人之人數附繕本）「切勿
逕送上級法院」。
                                書記官  徐振玉
中    華    民    國    98    年    6     月    25    日
附錄法條：
藥事法第83條
明知為偽藥或禁藥，而販賣、供應、調劑、運送、寄藏、牙保、
轉讓或意圖販賣而陳列者，處七年以下有期徒刑，得併科新臺幣
五百萬元以下罰金。
犯前項之罪，因而致人於死者，處七年以上有期徒刑，致重傷者
，處三年以上十二年以下有期徒刑。
因過失犯第一項之罪者，處二年以下有期徒刑、拘役或科新臺幣
三十萬元以下罰金。
第一項之未遂犯罰之。


司法院資訊處製作；財團法人民間司法改革基金會備份。
